【裁判字號】    98,易,452
【裁判日期】    980626
【裁判案由】    竊佔等
【裁判全文】
臺灣彰化地方法院刑事判決               98年度易字第452號
公  訴  人  臺灣彰化地方法院檢察署檢察官
被      告  乙○○
            甲○○
上列被告等因竊佔等案件，經檢察官提起公訴（97年度偵字第65
19號），本院判決如下：
    主      文
乙○○意圖為自己不法之利益，而竊佔他人之不動產，處拘役貳
拾日，如易科罰金，以新臺幣壹仟元折算壹日。又共同以加害生
命、身體之事，恐嚇他人致生危害於安全，處拘役肆拾日，如易
科罰金，以新臺幣壹仟元折算壹日。應執行拘役伍拾伍日，如易
科罰金，以新臺幣壹仟元折算壹日。緩刑貳年。
甲○○共同以加害生命、身體之事，恐嚇他人致生危害於安全，
處拘役肆拾日，如易科罰金，以新臺幣壹仟元折算壹日。緩刑貳
年。
    犯  罪  事  實
一、乙○○明知坐落彰化縣溪州鄉○○段299之46地號土地為丙○○所有，竟意圖為自己不法之利益，於民國97年農曆年過
    年後某日，利用鐵架、目網、木板及石綿瓦浪板圈圍，再覆
    以石綿瓦浪板之方式，竊佔上開地號土地如附件彰化縣北斗
    地政事務所97年12月22日複丈之土地複丈成果圖中標示為B
    面積共38.35平方公尺之土地，供其飼養雞隻等牲畜使用。
二、緣坐落同段299之29地號土地前經臺灣彰化地方法院以90年
    度訴字第337號判決分歸丙○○、甲○○、吳家烘、吳正雄
    及吳劉巡妹等人所有，嗣丙○○與甲○○等人間就上開土地
    上房屋之拆屋還地事件涉訟，甲○○因而心生不滿，竟與其
    胞兄乙○○基於恐嚇危害安全之犯意聯絡，於97年6月18日
    上午10時許，臺灣彰化地方法院北斗簡易庭法官率同書記官
    顧嘉文前往上開土地測量時，趁法官及書記官領頭走入該處
    三合院屋內之際，由甲○○對丙○○嚇稱:「這條路如果開
    出去的話我要殺你」等語，另乙○○則手持帶柄長約4、50
    公分之彎刀(柴刀)乙把，作勢欲砍殺丙○○，使丙○○心生
    畏懼，當場大喊「法官他要殺我」，並立刻騎乘機車至附近
    之產業道路躲避。嗣警方據報前往處理，始循線查悉上情。
三、案經丙○○訴由彰化縣警察局北斗分局報請臺灣彰化地方法
    院檢察署檢察官偵查起訴。
    理      由
一、上揭犯罪事實，被告乙○○、甲○○均於本院審理中均坦認
    不諱；及被告乙○○上揭竊佔之事實，業據本檢察官勘驗現
    場無訛，製有勘驗筆錄、勘驗照片及現場圖在卷可稽，並有
    前開地政事務所97年12月9日土地複丈成果圖乙份附卷可資
    佐證；及被告乙○○、甲○○上揭恐嚇之事實，亦據目擊證
    人顧嘉文、丙○○結證甚詳，且有臺灣彰化地方法院北斗簡
    易庭97年5月27日彰院賢斗民明97斗簡調字第43號函、97年
    度斗簡字第195號民事判決、彰化縣北斗鎮地政事務所90年8
    月3日土地複丈成果圖、彰化縣警察局北斗分局成功派出所
    受理報案紀錄及現場與被告乙○○彼時手持之刀器照片多張
    附卷可憑。被告之自白核與事實相符，應堪採信，本件事證
    明確，被告二人犯行均堪認定。
二、核被告乙○○所為，係犯刑法第320條第2項之竊佔罪，應依
    同條第1項之規定處斷；及同法第305條之恐嚇罪。被告甲○○所為，係犯刑法第305條之恐嚇罪。被告乙○○與甲○○
    就所犯之恐嚇罪，有犯意聯絡及行為分擔，為共同正犯。爰
    審酌被告二人之素行、兼衡被告乙○○竊佔之動機、目的、
    手段、占用土地之時間、範圍、所生損害及已拆除建物返還
    土地，被告二人犯罪後坦承犯行之態度等一切情狀，分別量
    處如主文所示之刑，並諭知易科罰金之折算標準，及就被告
    乙○○定其應執行之刑及諭知易科罰金之折算標準。另查，
    被告二人前未曾因故意犯罪受有期徒刑以上刑之宣告，有臺
    灣彰化地方法院檢察署刑案資料查註紀錄表、臺灣高等法院
    被告前案紀錄表各1份附卷可稽，被告二人因一時失慮致觸
    法網，且被告乙○○業已將其竊佔之物品全數拆除，此據告
    訴人陳明在卷，告訴人亦對被告二人犯行均表示原諒，被告
    二人經此偵查及審判程序後，應知戒慎而無再犯之虞，本院
    認對其所宣告之刑以暫不執行為適當，爰依刑法第74條第1
    項第1款之規定併予宣告緩刑二年。
據上論斷，應依刑事訴訟法第299條第1項前段，刑法第28條、第
320條第2項、第1項、第305條、第41條第1項前段、第74條第1項
第1款，刑法施行法第1條之1，判決如主文。
本案經檢察官蔡明達到庭執行職務
中    華    民    國    98    年    6    月    26    日
                  刑事第四庭         法  官  吳俊螢
以上正本證明與原本無異。
如不服本判決，應於判決送達後10日內，向本院提出上訴書狀，
上訴書狀應「敘述具體上訴理由」，並按他造當事人之人數附繕
本。「切勿逕送上級法院」。
告訴人或被害人對於判決如有不服具備理由請求檢察官上訴者，
其上訴期間之計算係以檢察官收受判決正本之日期為準。
中    華    民    國    98    年    6    月    26    日
                                     書記官  林怡吟
附錄本案論罪科刑法條全文：
中華民國刑法第305條
以加害生命、身體、自由、名譽、財產之事，恐嚇他人致生危害
於安全者，處2 年以下有期徒刑、拘役或3 百元以下罰金。
中華民國刑法第320條
（普通竊盜罪、竊佔罪）
意圖為自己或第三人不法之所有，而竊取他人之動產者，為竊盜
罪，處5年以下有期徒刑、拘役或5百元以下罰金。
意圖為自己或第三人不法之利益，而竊佔他人之不動產者，依前
項之規定處斷。
前二項之未遂犯罰之。


司法院資訊處製作；財團法人民間司法改革基金會備份。
